臺灣嘉義地方法院刑事判決　　　　　　　 96年度易字第457號
公　訴　人　臺灣嘉義地方法院檢察署檢察官
被　　　告　甲○○
上列被告因竊盜案件，經檢察官提起公訴（九十六年度緝字第四
七一二號），經被告於準備程序中為有罪之陳述，本院裁定以簡
式程序進行審理，判決如下：
    主  文
甲○○攜帶兇器竊盜，累犯，處有期徒刑拾月；扣案如附表編號
一所示之物，沒收之。又攜帶兇器竊盜，未遂，累犯，處有期徒
刑肆月；扣案如附表編號二所示之物，沒收之。應執行有期徒刑
壹年壹月；扣案如附表所示之物，均沒收。
    事  實
一、甲○○前於民國九十三年間，因違反毒品危害防制條例案件
    ，經本院以九十三年度訴字第一四八號判處有期徒刑一年五
    月確定，後於九十五年一月二十七日縮短刑期假釋並交付保
    護管束，迄九十五年三月二十八日期滿，未經撤銷假釋視為
    執行完畢。詎仍不知悔改，另意圖為自己不法之所有，基於
    加重竊盜犯意，先後於：（一）九十六年五月十五日十四時
    許，在嘉義市○○○路九一六巷六號前，持其所有、客觀上
    足以作為兇器使用如附表編號一所示之物，竊取乙○○所有
    、車牌號碼RX-2 431號自小貨車，得手後作為代步工具。（
    二）同日十九時許，騎乘機車前往嘉義縣中埔鄉和興村赤蘭
    溪旁防汛道路，持其所有、客觀上足作為兇器使用如附表編
    號二所示之物，竊取嘉義縣政府水利局所有之不銹鋼欄杆（
    長四十公尺），然因該不銹鋼欄杆過長，無法以機車載運以
    建立其持有、支配關係，甲○○遂騎乘機車折返住處，駕駛
    上開所竊得之自用小貨車欲返回上址載運上開欄杆，而於同
    年月十六日凌晨二時三十分許，在上開防汛道路適逢員警至
    該處巡邏，為警攔檢盤查，甲○○乃棄車逃逸而未能得手。
    嗣經警依據甲○○遺留於上開自用小貨車上之行動電話門號
    ，循線查獲上情。
二、案經嘉義縣警察局中埔分局報請臺灣嘉義地方法院檢察署檢
    察官偵查起訴。
    理  由
一、訊據被告甲○○對於上揭犯罪事實均坦承不諱（見本院卷第
    46頁、第51頁），核與證人乙○○、黃坪杰警詢時之證詞相
    符，並有被害報告單二份、贓物認領保管單乙紙、嘉義縣警
    察局車輛尋獲電腦輸入單、嘉義縣警察局中埔分局三和派出
    所扣押書各乙份及照片六幀附卷可稽，復有如附表所示之物
    扣案可佐，均足資擔保被告於本院審理時所為之上開任意性
    自白確與事實相符，而堪以採信。此外，被告攜往上開地點
    行竊之物，規格、材質分別如附表所示等情，業據本院當庭
    勘驗無訛，而被告所持如附表編號一所示之物，既為金屬材
    質，且前端尖銳，如附表編號二所示之物，既足以切斷不鏽
    鋼欄杆，故若持以傷人，自均足以對人之生命、身體構成危
    害，客觀上具有危險性而均得作為兇器使用無疑。綜上所述
    ，本件事證明確，被告上開犯行均至堪認定，應依法論科。
二、按刑法第三百二十一條第一項第三款攜帶兇器竊盜罪，係以
    行為人攜帶兇器竊盜為加重條件，此所謂兇器，其種類並無
    限制，凡客觀上足對人之生命、身體、安全構成威脅，具有
    危險性之兇器均屬之，且只須行竊時攜帶此種具有危險性之
    兇器為已足，並不以攜帶之初有行兇之意圖為必要，此觀最
    高法院七十九年度臺上字第五二五三號判例意旨闡述甚明。
    故核被告上開事實一之（一）所為，係犯刑法三百二十一條
    第一項第三款之加重竊盜罪；而被告上開事實一之（二）部
    分犯行，於著手行竊後，尚未及建立自己對於他人財物之持
    有，因遭警員發覺而未能得手，是其所為，係犯刑法第三百
    二十一條第二項、第一項第三款之攜帶兇器竊盜未遂罪。而
    被告所犯上開二罪，行為分殊，犯意各別，應分論併罰。又
    被告前於九十三年間，因違反毒品危害防制條例案件，經本
    院以九十三年度訴字第一四八號判處有期徒刑一年五月確定
    ，後於九十五年一月二十七日縮短刑期假釋並交付保護管束
    ，迄九十五年三月二十八日期滿，未經撤銷假釋視為執行完
    畢等情，有臺灣高等法院被告全國前案紀錄表乙份附卷可參
    ，其受有期徒刑之執行完畢五年內故意再犯本件有期徒刑以
    上之罪，為累犯，均應依刑法第四十七條第一項規定，加重
    其刑。另被告上開事實一之（二）部分雖著手於加重竊盜行
    為之實施，惟尚未取得他人之物，其犯行僅止於未遂，業如
    上述，爰依刑法第二十五條第二項之規定減輕其刑，並依法
    先加後減之。爰審酌被告係國中畢業之智識程度、前有多次
    竊盜及違反毒品危害防制條例前科之素行、攜帶兇器行竊之
    犯罪手段，及所竊得之財物價值，犯罪後坦承犯行等一切情
    狀，分別量處如主文所示之刑，並定其應執行刑，以資懲儆
    。至扣案如附表所示之物，均係被告所有，且係攜往事實欄
    所示時地持以行竊所用之物，此據被告供承在卷，爰依刑法
    第三十八條第一項第二款規定宣告沒收。
據上論斷，應依刑事訴訟法第二百七十三條之一第一項、第二百
九十九條第一項前段，刑法第三百二十一條第一項第三款、第二
項、第四十七條第一項、第二十五條第二項、第五十一條第五款
、第三十八條第一項第二款，判決如主文。
本案經檢察官鄭葆琳到庭執行職務。
中　　華　　民　　國　　96　　年　  7　　月　　31　　 日
                      刑事第一庭   法　官  曾宏揚
上列正本證明與原本無異。
如不服本判決，應於判決送達後十日內向本院提出上訴狀，上訴
書狀依法應敘述具體理由，如未敘述具體理由者，應於上訴期間
屆滿後二十日內補提理由書於本院（均應附繕本）。告訴人或被
害人如對於本判決不服者，應具備理由請求檢察官上訴，其上訴
期間之計算係以檢察官收受判決正本之日期為準。
中　　華　　民　　國　　96　　年  　7　　月　　31　　日
                                   書記官  陳慶昀
附錄論罪科刑法條：
刑法第三百二十一條
（加重竊盜罪）
犯竊盜罪而有左列情形之一者，處 6 月以上、 5 年以下有期徒
刑：
一  於夜間侵入住宅或有人居住之建築物、船艦或隱匿其內而犯
    之者。
二  毀越門扇、牆垣或其他安全設備而犯之者。
三  攜帶兇器而犯之者。
四  結夥三人以上而犯之者。
五  乘火災、水災或其他災害之際而犯之者。
六  在車站或埠頭而犯之者。
前項之未遂犯罰之。
附表：
┌──┬──────┬────────────────┐
│編號│物品、數量  │規格、材質                      │
├──┼──────┼────────────────┤
│一  │六角板手一支│呈Ｌ型，較長一端長9公分材質，較 │
│    │            │短一端為3公分，為金屬材質，較長 │
│    │            │一端前方已經磨尖。              │
├──┼──────┼────────────────┤
│二  │鐵剪一支    │全長80公分，前方金屬部分長約20公│
│    │            │分。                            │
└──┴──────┴────────────────┘
